# 高可靠电源接入费

提问人：xiaochao1212 时间：2017-02-16 15:40:26
需要向供电局缴纳高可靠电压接入费，金额较大有几百万，无受益期，未来也不返还，这种是入长期待摊还是入一次性费用化？

回答人：chenyiwei
在实务中多数是计入长期待摊费用，在一定年限（如 5 ～ 10 年）内摊销。

提问人：审计小白 时间：2017-02-17 08:14:25
我觉得摊销年限根据收益期间来确定是不是更好，例如合同签订时间

回答人：chenyiwei
这个很难估计，理论上只要在这个地块上经营，都可以从中受益。一般用一个较短的年限摊销。